臺灣臺北地方法院刑事裁定　　　　　　 100年度聲字第2308號
聲　請　人
即　被　告　何妮倫
上列聲請人即被告因偽造文書案件（100年度訴字第541號），聲
請本院法官迴避，本院裁定如下：
       主   文
聲請駁回。
       理   由
一、本件聲請意旨略以：聲請人即被告（以下簡稱被告）何妮倫
    被訴偽造文書案件，於民國100年5月30日開庭時，向承審
    法官林佑珊陳述，告訴人王萬珍前於97年7月間冒用其名義
    偽造文書，嗣經法院為緩刑之諭知，本件係王萬珍心有不甘
    挾怨抱復，且王萬珍之子王偉任已就同一事實提告，違反一
    事不再理原則等語，然法官竟表示那件事情和這件不相關，
    每個法官辦案方式不同等語，林法官在開庭時感覺對伊不友
    善，反而感覺比較像站在王萬珍那邊，且於該案100年6 月
    17日開庭時，林法官提示王萬珍及王偉任於偵查中所為之筆
    錄供其閱覽，並詢問伊該份筆錄是否有問題，伊答稱該份筆
    錄與本案無關，但林法官就打斷伊的話，林法官根本是只准
    伊回答她想要聽的話，為了避免林法官偏袒告訴人，聲請林
    法官迴避等語。
二、按當事人聲請推事迴避，以有刑事訴訟法第18條第1款、第2
    款所列情形之一者為限。亦即須法官有刑事訴訟法第17條各
    款所列應自行迴避，不得執行職務之情形而不自行迴避；或
    除該等情形以外，足認其執行職務有偏頗之虞者，當事人始
    得聲請法官迴避。而刑事訴訟法第18條第2款所謂聲請法官
    迴避原因之所謂「足認其執行職務有偏頗之虞者」，係指以
    一般通常之人所具有之合理觀點，對於該承辦法官能否為公
    平之裁判，均足產生懷疑；且此種懷疑之發生，存有其完全
    客觀之原因，而非僅出諸當事人自己主觀之判斷者，始足當
    之；至於訴訟上之指揮乃專屬於法院之職權，當事人之主張
    、聲請，在無礙於事實之確認以及法的解釋，適用之範圍下
    ，法院固得斟酌其請求以為訴訟之進行，但仍不得以此對當
    事人之有利與否，作為其將有不公平裁判之依據，更不得以
    此訴訟之進行與否而謂有偏頗之虞聲請法官迴避。又當事人
    聲請推事迴避，以有具體事實認其執行職務有偏頗之情形為
    限，若僅對於推事之指揮訴訟，或其訊問方法，有所不滿，
    不能指為有偏頗之虞。所謂有偏頗之虞，係指推事與訴訟關
    係人具有故舊恩怨等關係，其審判恐有不公平者而言（最高
    法院79年度臺抗字第318號、18年抗字第149號、19年抗字第
    285號判例意旨可資參照）。
三、經查：
  (一)承審本院100年度訴字第541號被告被訴偽造文書乙案之受命
    法官林佑珊，就該承辦案件，並無證據證明有刑事訴訟法第
    17 條所列各款應自行迴避而不迴避之情形，核先敘明。
  (二)經本院調取100年度訴字第541號被告被訴偽造文書案件100
    年5 月30日及6月17日之準備程序筆錄，被告於100年5月30
    日確有提及本案在97年間即已提告，檢察官亦已偵查，不知
    何以現在還要再提告等語，受命法官乃詢問被告是否認罪，
    答辯為何?被告答稱就起訴書附表一、二、三、四部分是伊
    刊登，只是伊不知係犯法等語，受命法官復提示檢察官提出
    用以證明被告犯罪之各項證據予被告閱覽後，被告乃表示希
    望有與告訴人和解之機會，並請求法院給予緩刑之宣告，伊
    確實有心悔改等語，是綜合該日筆錄觀之，要無被告所稱偏
    坦告訴人之情；至嗣於100年6月27日準備程序時，受命法官
    再就起訴書所載犯罪事實訊問被告是否認罪，被告稱這是三
    年前的事情，如果法官硬要伊認罪，伊就認罪等語，受命法
    官乃告知認罪與否係被告之權利，且認罪與否影響該案進行
    程序及適用之訴訟法等相關程序，被告復改稱無法確認起訴
    書附表所載之文件是否確係其所書寫，受命法官此時乃諭知
    「依照被告上開所述，其對於是否起訴書附表編號1至4所示
    的四次廣告內容，是否為其所登載已不清楚，為保障被告權
    益，再次提示四次廣告內容予被告確認（提示檢97偵字第
    20332號卷第13、15、16、17頁並告以要旨）」等語，復逐
    一與被告確認，另於檢察官提出本案相關證據後，受命法官
    並提示檢察官所提出之每項證據予被告閱覽，使被告得以逐
    一表示意見，觀諸該次準備程序筆錄共計17頁，被告陳述內
    亦容佔有相當之篇幅，足徵受命法官要無限制被告陳述之情
    形甚明。
  (三)被告雖指稱感覺受命法官偏坦告訴人，然其未能提出任何具
    體之事證，足證受命法官有偏頗之虞，難認該受命法官於該
    案訴訟上之指揮，已達以一般通常之人所具有之合理觀點，
    對於該受命法官能否為公平之裁判，均足產生懷疑之程度。
    此外，復查無其他積極證據，足證受命法官與聲請人有何故
    舊恩怨等客觀上足認有偏頗之虞之情事。綜上，本件聲請無
    理由，應予駁回。
四、應依刑事訴訟法第220條、第21條第1項，裁定如主文。
中    華    民    國   100    年    9     月    20    日
        刑事第十庭  審判長法  官  柯姿佐
                          法  官  林鈺琅
                          法  官  李文娟
上正本證明與原本無異。
如不服本裁定，應於裁定送達後5日內向本院提出抗告狀。
                          書記官  林蓮女
中    華    民    國   100    年    9     月    20    日